臺灣臺南地方法院刑事判決
                                    109年度交易字第838號
公  訴  人  臺灣臺南地方檢察署檢察官
被      告  吳有  


上列被告因公共危險案件，經檢察官提起公訴（109 年度偵字第
16162 號），嗣被告於本院行準備程序時就被訴事實為有罪之陳
述，經本院合議庭裁定由受命法官獨任行簡式審判程序，判決如
下：
    主  文
吳有犯駕駛動力交通工具而吐氣所含酒精濃度達每公升零點二五
毫克以上之罪，累犯，處有期徒刑壹拾月。
    事  實
一、吳有於民國109 年8 月25日上午11時30分許，在臺南市北區
    西門路4 段正覺寺旁檳榔攤飲用保力達B 酒精飲料1 瓶後，
    明知飲酒後已達不得駕駛動力交通工具之程度，仍於同日上
    午11時35分前之某時，酒後無照駕駛車牌號碼000-000 號普
    通重型機車上路。嗣於同日上午11時35分許，行經臺南市北
    區西門路4 段與正覺街交岔路口，因違規逆向行駛為警攔查
    ，發覺其酒味濃厚，於同日上午11時36分許，測得其吐氣所
    含酒精濃度為每公升0.35毫克，因而查獲。
二、案經臺南市政府警察局第五分局報告臺灣臺南地方檢察署檢
    察官偵查起訴。
    理  由
一、本件被告吳有所犯者，非為死刑、無期徒刑、最輕本刑為3
    年以上有期徒刑之罪，亦非高等法院管轄第一審案件，其於
    準備程序進行中，就被訴事實為有罪之陳述，經依法告知其
    簡式審判程序之旨，並聽取當事人之意見後，本院合議庭爰
    依刑事訴訟法第273 條之1 第1 項之規定，裁定進行簡式審
    判程序。且依刑事訴訟法第273 條之2 規定，不受同法第15
    9 條第1 項、第161 條之2 、第161 條之3 、第163 條之1
    及第164 條至第170 條所規定證據能力認定及調查方式之限
    制，合先敘明。
二、上開犯罪事實業據被告於警詢、偵訊、本院準備及審理程序
    中均坦承不諱（警卷第1 頁至第4 頁，偵卷第23頁至第24頁
    ，本院卷第31頁、第34頁、第36頁），並有被告酒精測定紀
    錄表、財團法人台灣電子檢驗中心呼氣酒精測試器檢定合格
    證書、臺南市政府警察局舉發違反道路交通事件通知單、車
    輛詳細資料報表、證號查詢汽車駕駛人資料各1 份附卷可查
    （警卷第11頁至第19頁），足認被告之任意性自白與事實相
    符，應可採信。本案事證明確，被告犯行堪可認定，應依法
    論科。
三、核被告所為，係犯刑法第185 條之3 第1 項第1 款之駕駛動
    力交通工具而吐氣所含酒精濃度達每公升0.25毫克以上之罪
    。又被告前因酒後駕車案件，經本院以105 年交易字第230
    號判決判處有期徒刑9 月，經臺灣高等法院臺南分院以106
    年度交上易字第178 號判決上訴駁回而確定，並於107 年3
    月4 日執行完畢（下稱前案）等情，有臺灣高等法院被告前
    案紀錄表1 份在卷可參（本院卷第13頁至第19頁），被告於
    受有期徒刑執行完畢後，5 年以內故意再犯本件有期徒刑以
    上之罪，核與刑法第47條第1 項所定累犯要件相符。本院審
    酌被告前案與本案所犯罪名、手段、所侵害法益均相同，足
    認本案之責任非難程度應予提高，如依累犯規定加重最低本
    刑，並不會使被告所受之刑罰超過其所應負擔之罪責，亦不
    會使其人身自由因此遭受過苛之侵害，無違憲法罪刑相當原
    則及比例原則，爰依刑法第47條第1 項規定，加重其刑。
四、爰以行為人之責任為基礎，審酌被告明知酒精成分對人之意
    識、控制能力具有不良影響，超量飲酒後會導致對週遭事務
    之辨識及反應能力較平常狀況薄弱，竟然不知謹慎，於飲酒
    後吐氣酒精濃度達每公升0.35毫克之酒醉情況下，猶無照駕
    駛普通重型機車行駛於公眾往來之道路，對於公眾生命財產
    安全所生之危險非微。又被告除前已論以累犯之不能安全駕
    駛之公共危險案件外，前已有多次因酒後駕車之公共危險案
    件，經法院論罪科刑之紀錄，有臺灣高等法院被告前案紀錄
    表1 份在卷可佐，詎仍未知警惕，本件已為被告於5 年內第
    3 度犯酒後駕車之公共危險案件，顯見其於酒後控制力薄弱
    ，難以自律，自應受相當程度之刑事責任非難。惟念被告犯
    後坦承犯行，態度尚可，且於本件犯罪時，已年近7 旬，於
    本次犯行並未肇事發生交通事故致他人受有傷害等情，兼衡
    被告於警詢、偵訊及本院審理中自承為小學畢業之智識程度
    、無業、已離婚、無子女、目前獨居之生活狀況、請領低收
    入戶補助維生、家庭經濟狀況貧寒（警卷第1 頁，偵卷第24
    頁，本院卷第37頁）等一切情狀，量處如主文所示之刑，以
    資懲儆。
據上論斷，依刑事訴訟法第273 條之1 第1 項、第299 條第1 項
前段，刑法刑法第185 條之3 第1 項第1 款、第47條第1 項，刑
法施行法第1 條之1 第1 項，判決如主文。
本案經檢察官陳鋕銘提起公訴，檢察官謝欣如到庭執行職務。
中    華    民    國   109    年    11    月    17    日
                  刑事第九庭  法  官  陳品謙
以上正本證明與原本無異。
如不服本判決應於收受本判決後20日內向本院提出上訴書狀，並
應敘述具體理由。其未敘述上訴理由者，應於上訴期間屆滿後20
日內向本院補提理由書狀（均須按他造當事人之人數附繕本）「
切勿逕送上級法院」。 
　　　　　　　　　　　　　　　書記官  林修弘
中　　華　　民　　國　　109 　年　　11　　月　　17　　日
附錄本案論罪科刑法條：
中華民國刑法第185條之3
駕駛動力交通工具而有下列情形之一者，處2 年以下有期徒刑，
得併科20萬元以下罰金：
一、吐氣所含酒精濃度達每公升0.25毫克或血液中酒精濃度達百
    分之0.05以上。
二、有前款以外之其他情事足認服用酒類或其他相類之物，致不
    能安全駕駛。
三、服用毒品、麻醉藥品或其他相類之物，致不能安全駕駛。
因而致人於死者，處3 年以上10年以下有期徒刑；致重傷者，處
1 年以上7 年以下有期徒刑。